臺灣板橋地方法院刑事判決　　　　　　　　　　　　九十一年度訴字第一九四號
　　公　訴　人　臺灣板橋地方法院檢察署檢察官
　　被　　　告　丙○○　男　二.
右列被告因詐欺等案件，經檢察官提起公訴（九十一年度偵字第六００號），本院判
決如左：
    主  文
丙○○幫助洗錢，處有期徒刑貳月，如易科罰金以佰元折算壹日。緩刑貳年。
    事  實
一、丙○○因失業經濟狀況不佳，缺款使用，顯可預見綽號「月之狼」之不詳姓名、
    年籍成年男子委託其代為提款而交付甲○○（另結）於「樹林育英街郵局」所申
    請開戶之局號：０七七一０四─六、帳號：０二一九九三─二號帳戶之存摺、印
    章來源可疑，係綽號「月之狼」之成年男子等犯罪集團犯罪所得之帳戶（該「犯
    罪集團係基於常業詐欺之犯意，以寄發香江旅遊協會大回饋之廣告單，向不特定
    收件人佯稱其已中獎，可領得鉅額現款，誘使收件人依廣告單與其聯絡後，詐騙
    其匯交保證金至其租得之上開帳戶內），且代他人領款，足以掩飾或隱匿他人重
    大犯罪所得之財物，竟因該綽號「月之狼」之人，偶在網路咖啡店為其代付上網
    及餐飲費用，即基於幫助其掩飾犯罪所得財物之犯意，於民國九十年十二月十二
    日上午九時四十分許，在台北縣樹林市○○路一四八號之「數位生活資訊館」內
    接受該「月之狼」之人之委託，並於同日中午十二時四十五分許，持該「月之狼
    」之人所交付之車資新台幣（下同）三百元及上開甲○○之郵局存摺並私章，至
    台北縣土城市○○路○段二四０號「土城貨饒郵局」提領二千元，並於郵政存簿
    儲金提款單上填寫帳號及提款金額二千元，蓋用甲○○之印章，連同郵局存摺持
    向土城貨饒郵局欲提領二千元，擬幫助「月之郎」等之犯罪集團掩飾自身重大犯
    罪所得財物。嗣因警已通知該帳戶為警示帳戶，經該局承辦人員鐘瑞燕報警後當
    場查獲丙○○。
二、案經台北縣政府警察局樹林分局報請臺灣板橋地方法院檢察署檢察官偵查起訴。
    理  由
一、訊據被告丙○○固供承於右開時、地，接受綽號「月之狼」之男子之委託，持其
    所交付之車資三百元及上開甲○○之郵局存摺並私章，至台北縣土城市○○路○
    段二四０號「土城貨饒郵局」填載取款單，擬提領二千元等情不諱，惟矢口否認
    有共同洗錢犯行，辯稱：伊不知該帳戶內之款項係「月之狼」之人犯罪所得，否
    則即不會前往代為領款等語。惟查：右開事實，業據被告供承如上述，並據被害
    人乙○○、曹賴妙秋於警訊時指訴因接獲中獎通知單而分別匯款至上開帳戶等情
    綦詳，且據證人即土城貨饒郵局儲匯經辦員鐘瑞燕於警訊時證述被告持甲○○之
    存摺、印章前往提款之經過情節明確，且有開戶申請書之影本二紙、匯款單之影
    本五紙、提款單之影本一紙、廣告單正本及影本各一份、板橋郵局九十年十二月
    二十八日政00000000─五七八號函附存提詳情表三紙附於偵查卷內可稽
    ，並有甲○○之印章一枚、存款簿一本、提款單一張扣案可資佐證。而被告於警
    訊及偵審中亦供述其不知綽號「月之狼」之成年男子之真實姓名及電話，是該綽
    號「月之狼」之男子與被告顯不熟識；參以被告於偵查中亦供述「（問：你有無
    懷疑？）有，我懷疑他是不是去偷的，但沒有錢，所以就替他去領。甲○○這一
    次我也有懷疑他可能是偷別人之存款簿，但是我缺錢，因失業中我還是去領了」
    等語（偵查卷第四十六頁反面第一至五行）觀之，被告對該「月之狼」之人所交
    付甲○○之存簿及印章之來源亦有所懷疑，並其前即曾多次為該「月之狼」之人
    以不同帳戶提款或檢查存款餘額乙節，亦據其於偵查中供述「（問：「月之狼」
    除了叫你去領錢外，還有無拿提款卡叫你去試看還有無錢？）十一月初、十二月
    底有去測試了三、四次，他領金融卡告訴我密碼去金融機構去測試，看還有無錢
    ，測試完他會拿一、二百元給我去網咖」等語（偵查卷第四十六頁反面第六至十
    一行）明確，且「月之狼」將甲○○存摺、印章交付與被告時，曾要求被告不可
    在樹林地區提領乙節，亦據被告於偵審中供明，足見被告就「月之狼」所交付之
    甲○○帳戶係其犯罪之洗錢帳戶一事已有預見，竟圖一己之私利而同意受託代為
    領款，幫助掩飾因他人重大犯罪所得財物（洗錢），其有幫助洗錢之故意甚為灼
    然，乃其空言辯稱：不知該帳戶內之款項係犯罪所得云云，委屬飾卸之詞，不足
    採信。本件事證明確，被告幫助洗錢犯行洵堪認定。
二、查常業詐欺罪，依洗錢防制法第三條第一項第五款之規定，係屬該法所稱之重大
    犯罪，被告受該「月之狼」之人之委託代為領款，足以幫助掩飾該「月之狼」之
    人等犯罪集團因常業詐欺重大犯罪所得之財物，核被告所為，係犯洗錢防制法第
    九條第一項之幫助洗錢罪。被告幫助他人犯罪，係從犯，爰依刑法第三十條第二
    項之規定按正犯之刑減輕之。爰審酌被告無前科，素行良好，此有台灣高等法院
    檢察署刑案紀錄簡覆表、台灣高等法院被告全國前案紀錄表各一份在卷可稽，正
    值青壯，竟因貪圖私利而受託領款洗錢，既助長他人犯罪，又增加查緝困難，危
    害財產安全及社會穩定，應予非難，兼衡其因無業缺款花用，一時失慮而為本件
    犯行，其犯罪手段亦非暴戾，及犯罪後終能供認無隱，態度尚稱良好等一切情狀
    ，量處如主文所示之刑，並諭知易科罰金之折算標準，以示懲警。查被告未曾受
    有期徒刑以上刑之宣告，此有上開台灣高等法院檢察署刑案紀錄簡覆表、台灣高
    等法院被告全國前案紀錄表各一份在卷可稽，此次其因一時失慮為本件犯行，經
    此教訓當知警惕，而無再犯之虞，爰就對被告所為之宣告刑，併予宣告緩刑二年
    ，以啟自新。扣案之甲○○印章一枚、「樹林育英街郵局」存摺一本係甲○○所
有，又提款單一張，被告已提出行使，並非其所有，爰不併予宣告沒收，附此敘
    明。
三、共同被告甲○○俟傳訊到案後另結。
據上論斷，應依刑事訴訟法第二百九十九條第一項前段，洗錢防制法第九條第一項、
，刑法第十一條前段、第三十條第二項、第四十一條第一項前段、第七十四條第一款
、罰金罰鍰提高標準條例第二條，判決如主文。
本案經檢察官許梨雯到庭執行職務
中　　　華　　　民　　　國　　　九十一　　年　　十一　　月　　二十八　　日
                                  臺灣板橋地方法院刑事第四庭
                                          法　官  陳  麗  玲
右正本證明與原本無異。
如不服本判決，應於判決送達後十日內，向本院提出上訴狀。
                                          書記官  劉  怡  君
中　　　華　　　民　　　國　　　九十一　　年　　十一　　月　　二十八　　日
附錄本案所犯法條全文
洗錢防制法第九條
洗錢者，處五年以下有期徒刑，得併科新台幣三百萬元以下罰金。
以犯前項之罪為常業者，處一年以上七年以下有期徒刑，併科新台幣一百
萬元以上一千萬元以下罰金。
法人之代表人、法人或自然人之代理人、受雇人或其他從業人員，因執行
業務犯前二項之罪者，除處罰行為人外，對該法人或自然人並科以各該項
所定之罰金。但法人之代表人或自然人對於犯罪之發生，已盡力為防止行
為者，不在此限。
犯前三項之罪，於犯罪後六個月內自首者，免除其刑；逾六個月者，減輕
或免除其刑；在偵查或審判中自白者，減輕其刑。
